【裁判字號】    98,交聲,523
【裁判日期】    980330
【裁判案由】    聲明異議
【裁判全文】
臺灣高雄地方法院交通事件裁定         98年度交聲字第523號
原處分機關  高雄市政府交通局
異  議  人
即受處分人  甲○○
上列異議人即受處分人因違反道路交通管理處罰條例案件，對於
高雄市政府交通局民國98年2 月11日所為之處分（原處分：高市
交裁字第裁32-BB0000000號），聲明異議，本院裁定如下：
    主  文
異議駁回。
    理  由
一、處分意旨略以：異議人即受處分人於民國97年9 月13日10時
    53分許，駕駛車牌號碼ZL-4460 號自用小客車，況高雄市○
    ○路行至該路與曾子路口處，於有燈光號誌管制交岔路口闖
    越紅燈（紅燈左轉），經科學儀器拍照並由警逕行舉發，原
    處分機關依道路交通管理處罰條例第53條第1 項、第63條第
    1 項第3 款之規定，裁處異議人罰鍰新臺幣（下同）2700元
    ，並記違規點數3 點等語。
二、異議意旨略以：異議人有於上開時間駕駛車牌號碼ZL-4460
    號自用小客車行至高雄市○○路與曾子路口處，當行經該路
    口時，紅燈亮起，異議人立即剎車，停車後後車輪壓在停止
    線上，故稍微滑行離開停止線，避免妨害照相，等到綠燈後
    再左轉通行，並無闖紅燈，僅係越線停車，為此聲明異議，
    聲請撤銷原處分等語。
三、按汽車駕駛人，行經有燈光號誌管制之交岔路口闖紅燈者，
    處1800元以上5400元以下罰鍰，並記違規點數3 點，道路交
    通管理處罰條例第53條第1 項、第63條第1 項第3 款定有明
    文。經查：
(一)異議人於上開時、地，駕駛車牌號碼ZL-4460 號自用小客車
    ，闖越紅燈之違規事實，有原舉發機關之舉發違反道路交通
    管理事件通知單、違反道路交通管理事件裁決書各1 份及違
    規相片2 張在卷可稽，實堪認定。
(二)異議人雖以上情置辯，惟依卷附用以舉發異議人之相片2 張
    ，可見於高鐵路上開路口紅燈亮起18秒時，異議人駕駛之上
    開自用小客車之後車輪已通過高鐵路之路口停止線，於紅燈
    亮起19秒時，上開自用小客車仍有向前行進而遠離停止線，
    並進一步侵入行人穿越道之情形，足見異議人到達上開交岔
    路口前，高鐵路之紅燈已亮起18秒，並非於其行至上開交岔
    路口時始亮起紅燈，異議人自可及早發現該燈號為紅燈，若
    無闖越紅燈之意，應可及早於路口停止線前剎停車輛，惟異
    議人明知高鐵路之燈號為紅燈，仍駕駛上開自用小客車通過
    路口停止線，並持續行進，是其駕越紅燈之違規事實明確。
    異議人辯稱其行至上開路口時，紅燈始亮起，因剎車不及致
    停車後後車輪壓在停止線上，為避免妨害照相，而稍微滑行
    離開停止線，等到綠燈後再左轉通行云云，與上開相片所示
    不符，且異議人若無意闖越紅燈並已剎停車輛，理應在原地
    待燈，何有因「避免妨害照相」而繼續駕車前行，以離開路
    口停止線而進一步侵入行人穿越道之理，故異議人辯稱係越
    線停車，並無闖紅燈，應非可採。至異議人聲請調取上開高
    鐵路與曾子路口之監視器錄影資料，惟該路口僅有設置固定
    式違規測照設備，並無設置路口監視器，有高雄市政府警察
    局交通大隊98年3 月19日函及所附路口現狀相片2 張在卷可
    參，且本件事實已臻明確，應無再調取上開路口監視器錄影
    資料之必要，附此敘明。是異議人上開辯解，應非可採。
(三)綜上所述，異議人確有如舉發違反道路交通管理事件通知單
    所載之違規事實，應可認定。故原處分機關據以援引上開規
    定，裁處如上開裁決書處罰主文所示之罰鍰並記違規點數，
    並無不當；本件異議為無理由，應予駁回。
四、據上論斷，應依道路交通案件處理辦法第19條，裁定如主文
    。
中    華    民    國    98    年    3     月    30    日
                  交通法庭  法  官  楊國煜
以上正本證明與原本無異。
如不服本裁定應於送達後5日內向本院提出抗告狀。
中    華    民    國    98    年    3     月    31    日
                            書記官  李憶如


司法院資訊處製作；財團法人民間司法改革基金會備份。
